【裁判字號】    97,易,96
【裁判日期】    970429
【裁判案由】    竊盜
【裁判全文】
臺灣花蓮地方法院刑事判決                97年度易字第96號
公  訴  人  臺灣花蓮地方法院檢察署檢察官
被      告  戊○○
                    （現於臺灣花蓮監獄另案執行中）
上列被告因竊盜案件，經檢察官提起公訴（96年度偵字第5520號
），被告於準備程序進行中為有罪之陳述，經本院裁定行簡式審
判程序並判決如下：
    主  文
戊○○所犯如附表所示之竊盜罪，拾罪，均累犯，各處有期徒刑
貳月，應執行有期徒刑壹年陸月。
    事實及理由
一、犯罪事實：
（一）戊○○前於民國81年間因違反麻醉藥品管理條例等案件，
      均經判處罪刑確定，合併定應執行刑有期徒刑7年10 月，
      於94年11月21日因縮刑期滿執行完畢出監，又於96年間因
      竊盜及違反毒品危害防制條例等案件，均經判處罪刑確定
      ，經減刑後合併定應執行刑有期徒刑7月又15 日，嗣於96
      年7月17 日因縮刑期滿執行完畢出監。詎不知悔改，竟意
      圖為自己不法之所有，分別於附表所示之時間、地點，以
      附表所示之方式，竊取如附表所示之人所有之財物，並以
      機車分別載運至附表所示之資源回收場變賣，嗣因戊○○
      於偵查犯罪職權之公務員尚未發覺上開竊盜犯行之前，主
      動向花蓮縣警察局花蓮分局警員供出上情，自首而接受裁
      判。
（二）案經戊○○自首及乙○○訴由花蓮縣警察局花蓮分局報告
      臺灣花蓮地方法院檢察署檢察官偵查起訴。
二、證據：
（一）被告戊○○於警詢、偵訊及本院審理中之自白。
（二）證人即被害人壬○○、甲○○、乙○○、丙○○、己○○
      、庚○○、辛○○、丁○○等人於警詢時之證述。
（三）卷附之現場製片、車籍查詢- 基本資料詳細畫面、廢棄物
      資源回收切結書等。
三、按刑事訴訟法第273條之1第1 項規定除被告所犯為死刑、無
    期徒刑、最輕本刑為3 年以上有期徒刑之罪、或高等法院管
    轄第一審案件者外，於審判期日前之程序進行中，被告先就
    被訴事實為有罪之陳述時，審判長得告知被告簡式審判程序
    之旨，並聽取當事人、代理人、辯護人及輔佐人之意見後，
    裁定進行簡式審判程序。經查，本件被告戊○○被訴竊盜一
    案，為前開不得進行簡式審判程序以外之案件，且被告於本
    院行準備程序時就被訴事實為有罪之陳述，本院告知被告簡
    式審判程序之旨，並聽取被告之意見後，爰依前開規定，裁
    定改依簡式審判程序審判之，合先敘明。
四、核被告上開所為，均係犯刑法第320條第1項之竊盜罪，被告
    所犯上開10罪間，犯意各別，犯罪構成要件事實互異，應予
    分論併罰。又被告有前開所述之科刑紀錄，此有臺灣高等法
    院被告前案紀錄表1份在卷足憑，其於5年以內再故意犯本件
    有期徒刑以上之10罪，為累犯，均應依刑法第47條第1 項之
    規定加重其刑。被告於所犯上開竊盜罪後，在未為有偵查犯
    罪職權之公務員發覺前，即主動供出上開竊盜犯行而接受裁
    判，合於自首規定，爰依刑法第62條前段規定，均減輕其刑
    ，並依刑法第71條第1 項規定先加後減之。爰審酌被告前已
    有多次竊盜前科，素行不佳，智識程度不高，犯罪之目的、
    動機、手段、竊取之財物不多及犯案後主動自首坦承犯行，
    勇於認錯，犯後態度良好等一切情狀，分別量處如主文所示
    之刑，並定其應執行之刑，以示儆懲。
五、依刑事訴訟法第299條第1項前段、第273條之1第1項、第310
    條之2、第454條第1項，刑法第320條第1項、第47條第1項、
    第62條前段、第71條第1 項、第51條第5款，刑法施行法第1
    條之1，判決如主文。
六、如不服本件判決，得自收受送達之日起10日內，向本院提起
    上訴。
本案經檢察官王怡仁到庭執行職務。
中    華    民    國    97    年    4     月    29    日
                  刑事第三庭    法  官  許乃文
上列正本證明與原本無異。
如對本判決不服，應於送達後10日內，向本院提出上訴狀（上訴
狀應記載具體上訴理由並應抄附繕本）告訴人或被害人如對於本
判決不服者，應具備理由請求檢察官上訴，其上訴期間之計算係
以檢察官收受判決正本之日期為準。
中    華    民    國    97    年    4     月    29    日
                                書記官
附表：
┌──┬──────┬──────┬────┬─────┬─────────┐
│編號│犯 罪 時 間 │犯 罪 地 點 │被 害 人│竊取方式與│  備            註│
│    │            │            │        │竊取之財物│                  │
├──┼──────┼──────┼────┼─────┼─────────┤
│一  │96年8月22日 │花蓮縣花蓮市│壬○○  │徒手竊取該│載至花蓮縣花蓮市尚│
│    │上午7時許   │國富三街101 │        │空屋內之冷│志路之「東良資源回│
│    │            │號前        │        │氣機2台。 │收場」變賣，得款新│
│    │            │            │        │          │臺幣（下同）875元 │
│    │            │            │        │          │。                │
├──┼──────┼──────┼────┼─────┼─────────┤
│二  │96年9月上旬 │花蓮縣花蓮市│瑞福貨運│徒手竊取被│載至花蓮縣花蓮市東│
│    │某日下午2時 │中華路453巷 │有限公司│害人所有放│興路之「集發資源回│
│    │許          │16號旁空地  │        │在前開空地│收場」變賣，得款5 │
│    │            │            │        │上車牌號碼│百餘元。          │
│    │            │            │        │JE-919號營│                  │
│    │            │            │        │業大貨車之│                  │
│    │            │            │        │電瓶1顆。 │                  │
├──┼──────┼──────┼────┼─────┼─────────┤
│三  │96年9月上旬 │花蓮縣新城鄉│新城鄉公│徒手竊取被│載至花蓮縣花蓮市國│
│    │某日下午4時 │嘉新村嘉南一│所      │害人所有放│興一街300號之「集 │
│    │許          │街33巷內    │        │在前開處所│福資源回收場」變賣│
│    │            │            │        │排水溝之水│，得款6百餘元。   │
│    │            │            │        │溝蓋7個。 │                  │
├──┼──────┼──────┼────┼─────┼─────────┤
│四  │96年9月上旬 │花蓮縣花蓮市│丙○○  │徒手竊取被│載至「集發資源回收│
│    │某日上午10時│花崗國中運動│        │害人所有放│場」變賣，得款1千 │
│    │許          │場後方空地  │        │在前開空地│餘元。            │
│    │            │            │        │上車牌號碼│                  │
│    │            │            │        │Q3-809大貨│                  │
│    │            │            │        │車之電瓶1 │                  │
│    │            │            │        │顆。      │                  │
├──┼──────┼──────┼────┼─────┼─────────┤
│五  │96年9月上旬 │花蓮縣吉安鄉│己○○  │徒手竊取被│載至「集福資源回收│
│    │某日上午10時│吉安段原野企│        │害人所有放│場」變賣，得款5百 │
│    │許          │業社前空地  │        │在前開空地│餘元。            │
│    │            │            │        │上挖土機之│                  │
│    │            │            │        │電瓶1顆。 │                  │
├──┼──────┼──────┼────┼─────┼─────────┤
│六  │96年9月4日  │花蓮縣花蓮市│花蓮市公│徒手竊取被│載至「東良資源回場│
│    │            │南濱公園停車│所      │害人所有設│」變賣，得款310元 │
│    │            │場內        │        │置在前開停│。                │
│    │            │            │        │車場上之電│                  │
│    │            │            │        │錶白鐵蓋。│                  │
├──┼──────┼──────┼────┼─────┼─────────┤
│七  │96年9月27日 │同上        │同上    │以同上方式│載至同上地點變賣，│
│    │            │            │        │竊取電錶白│得款345元。       │
│    │            │            │        │鐵蓋。    │                  │
├──┼──────┼──────┼────┼─────┼─────────┤
│八  │96年9月28日 │同上        │同上    │以同上方式│載至同上地點變賣，│
│    │            │            │        │竊取電錶白│得款976元。       │
│    │            │            │        │鐵蓋。    │                  │
├──┼──────┼──────┼────┼─────┼─────────┤
│九  │96年10月上旬│花蓮縣花蓮市│辛○○  │徒手竊取被│載至花蓮縣吉安鄉之│
│    │某日下午3時 │菁華街12巷4 │        │害人所有之│「宏銓資源回收場」│
│    │許          │號          │        │不銹鋼大門│變賣，得款1千餘元 │
│    │            │            │        │。        │。                │
├──┼──────┼──────┼────┼─────┼─────────┤
│十  │96年9月初某 │花蓮縣吉安鄉│丁○○  │徒手竊取被│載至「集發資源回收│
│    │日10時許（起│吉安路6段與 │        │害人所有放│場」變賣，得款5百 │
│    │訴書誤載為  │干城一街口工│        │在該工地內│餘元。            │
│    │10月中旬）  │地          │        │鑿井機台之│                  │
│    │            │            │        │電瓶2顆。 │                  │
└──┴──────┴──────┴────┴─────┴─────────┘
附錄本判決論罪之法律條文：
中華民國刑法第320條：
意圖為自己或第三人不法之所有，而竊取他人之動產者，為竊盜
罪，處5年以下有期徒刑、拘役或5百元以下罰金。
意圖為自己或第三人不法之利益，而竊佔他人之不動產者，依前
項之規定處斷。
前二項之未遂犯罰之。


司法院資訊處製作；財團法人民間司法改革基金會備份。
